# 政府回购土地与政府项目补贴的相关问题

提问人：jhs1027929079 时间：2023-02-11 14:19:31
陈老师，求助一下。某公司前期购建土地建设项目，政府给予了 1000 万的补贴，项目建成运行两年后政府又将土地进行回购，请问前期收到的补助政府是否有权再要回去，如果政府要回企业如何进行处理，目前补助在递延收益进行摊销，尚未摊销完毕。

回答人：chenyiwei
1 、政府能否索回前期已发放的补助，属于法律问题，建议首先结合当初提供补助的文件、补助资金的财政管理办法等文件分析，并咨询律师意见。
2 、如果政府收回补助的，则按照《企业会计准则第 16 号——政府补助（ 2017 年修订）》第十五条规定进行会计处理。